臺灣新竹地方法院刑事判決　　　　　　　 94年度易字第342號
公　訴　人　臺灣新竹地方法院檢察署檢察官
被　　　告　辛○○
上列被告因竊盜等案件，經檢察官聲請以簡易判決處刑（九十四
年度速偵字第四九六號）及同署檢察官移送併案審理（九十四年
速偵字第八七○號、偵字第二四○八號、第二五二八號），本院
認為不得以簡易判決處刑，改依通常程序審理，判決如下：
    主  文
辛○○收受贓物，累犯，處有期徒刑伍月；又共同連續攜帶兇器
竊盜，累犯，處有期徒刑壹年貳月。應執行有期徒刑壹年陸月。
    事  實
一、辛○○曾於民國九十一年間因違反毒品危害防制條例案件，
    經本院於九十一年九月三十日判處有期徒刑七月、六月，定
    應執行有期徒刑一年確定，於九十二年九月五日入監執行，
    於九十三年八月二十七日縮短刑期執行完畢（聲請簡易判決
    處刑書誤為九十三年九月四日執行完畢），仍不知悔改，明
    知某不詳姓名年籍，綽號「阿凱」之成年男子所持有之車號
    Ｑ三─七四三六號小貨車（該車為庚○○所有，於九十四年
    三月二十四日凌晨三時許前某時，在新竹縣竹東鎮○○路一
    八五號前遭竊），係來路不明之贓物，竟因欠缺交通工具使
    用，基於收受贓物之犯意，於九十四年三月二十四日凌晨三
    時十分許，在新竹縣竹東鎮福德遊樂場旁，由該綽號「阿凱
    」之男子交付上開小貨車及鑰匙一支予其收受，供其為交通
    工具使用。
二、辛○○又另行起意，基於意圖為自己不法所有之概括犯意，
    單獨或與同具竊盜犯意聯絡之葉國書或姓名年籍不詳，綽號
    「阿偉」之成年男子，連續於下列時地行竊：
（一）於九十四年三月二十四日凌晨三時三十分許之夜間，單獨
      駕駛上開借得之贓車，行經戊○○位在新竹縣橫山鄉沙坑
      村大平地十九鄰八十號住處前，見該址房屋未設置門扇，
      屋主僅懸掛紗網及雨布遮掩大門，屋內又無人看管，乘無
      人注意之際，徒手撥開紗網及雨布後侵入屋內，竊取戊○○所有之砍草刀、小鐮刀各一把、水線一捆及襪子五雙，
      得手後欲駕駛上開贓車離去時，在上址屋前產業道路上為
      警方當場查獲，警方嗣另查知其收受贓車之犯行。
（二）於九十四年四月二十一日晚上十一時許，單獨行經新竹縣
      芎林鄉下山村下山九十號前，見己○○所有，由丙○○使
      用之車號ＭＩ─二七九九號自用小客車停在路邊無人看管
      ，乘無人注意之際，持其所有長約四公分之自製小鐵片一
      支（未扣案），以該支鐵片開啟車門，再將鐵片插入電源
      開關，扭轉鐵片開啟電源之方式，竊得該部汽車供自己為
      交通工具使用，嗣並將該竊得之上開汽車棄置在新竹縣尖
      石鄉錦屏村牛欄山之產業道路上。
（三）於九十四年四月二十七日下午五時三十分許，單獨行經桃
      園縣楊梅鎮○○路○段二四九巷十六號前，見劉錦春所有
      之車號ＲＺ─○九七一號客貨兩用車停在路邊無人看管，
      乘無人注意之際，攜帶其所有，客觀上足以對人之生命、
      身體構成威脅，可供兇器使用之磨尖六角扳手一支（未扣
      案），以該支扳手撬開車門，再將扳手插入電源開關，扭
      轉扳手開啟電源之方式，竊得該部汽車供自己為交通工具
      使用。
（四）於九十四年四月二十八日下午五時許，單獨駕駛竊得之車
      號ＲＺ─○九七一號客貨兩用車，行經新竹縣關西鎮四寮
      四之一號外有圍牆，由甲○○管理之「寶林寺」外，乘無
      人注意之際，徒手翻越圍牆進入「寶林寺」內（侵入住居
      部分未據告訴），著手搜尋寺內財物，因未發現值錢物品
      ，遂翻牆外出而未得手，惟其翻出牆外欲行開車離去時，
      為附近住戶曾秋文發現後質問辛○○，辛○○一時心虛，
      馬上駕駛該部客貨兩用車離開現場，曾秋文警覺有異，記
      下汽車車號，並即向管區派出所報備。
（五）於九十四年四月二十八日下午五時許至同年五月一日凌晨
      四時許間某時，因認其離開「寶林寺」時，所駕駛之車號
      ＲＺ─○九七一號汽車牌號遭人記下，為避免警方循線追
      緝，於單獨行經桃園縣龍潭鄉○○路二一一巷一三○弄時
      ，見乙○○所有之車號ＣＯ─○八四五號自用小客車停在
      路邊無人看管，乘無人注意之際，攜帶其所有，客觀上足
      以對人之生命、身體構成威脅，可供兇器使用之扳手一支
      （未扣案），以該支扳手鬆開固定ＣＯ─○八四五號車牌
      之螺絲後，將車牌取下之方式，竊取ＣＯ─○八四五號車
      牌二面，得手後，將ＲＺ─○九七一號車牌取下，改懸掛
      ＣＯ─○八四五號車牌，用以逃避警方追緝。嗣其於九十
      四年五月一日凌晨四時三十分許，另案為警查獲後，由警
      方再查知其竊盜車號ＲＺ─○九七一號客貨兩用車、ＣＯ
      ─○八四五號車牌及車號ＭＩ─二七九九號自用小客車等
      犯行。
（六）於九十四年五月五日中午十二時許，夥同綽號「阿偉」之
      男子，行經新竹縣橫山鄉○○村○○路民俗活動中心停車
      場時，見停車場內丁○○所有之車號ＪＫ─○五七七號自
      用小客車無人看管，乘無人注意之際，由辛○○在旁把風
      ，綽號「阿偉」之男子攜帶其所有，客觀上足以對人之生
      命、身體構成威脅，可供兇器使用之磨尖六角扳手一支（
      未扣案），以該支扳手開啟車門後，將扳手插入電源開關
      ，扭轉扳手開啟電源之方式，竊得該部汽車供其等為交通
      工具使用。
（七）於九十四年五月五日下午六時許，夥同知情之葉國書，駕
      駛竊得之車號ＪＫ─○五七七號自用小客車至新竹縣新埔
      鎮與竹北市交界某處，見壬○○所有之車號ＬＢ─一二三
      八號自用小客車停在路邊無人看管，乘無人注意之際，攜
      帶丁○○放在車內，客觀上足以對人之生命、身體構成威
      脅，可供兇器使用之扳手一支，輪流持該支扳手鬆開固定
  　　車號ＬＢ─一二三八號車牌之螺絲後，將車牌取下之方式
    　，竊取ＬＢ─一二三八號車牌二面，得手後，將車號ＪＫ
      ─○五七七號汽車車牌取下，改懸掛ＬＢ─一二三八號車
      牌，用以逃避警方追緝。嗣其於九十四年五月六日凌晨一
      時三十分許，與葉國書駕駛懸掛ＬＢ─一二三八號車牌之
      汽車行經桃園縣龍潭鄉高平村深窩子十六之十二號前，為
      警方攔檢後查悉其竊盜ＬＢ─一二三八號車牌二面及車號
      ＪＫ─○五七七號自用小客車等犯行。
二、案經戊○○訴由新竹縣警察局橫山分局報請臺灣新竹地方法
    院檢察署檢察官偵查聲請簡易判決處刑及同署檢察官移送併
    案審理。
    理  由
一、本件被告辛○○所犯竊盜罪，非為死刑、無期徒刑、最輕本
    刑為三年以上有期徒刑之罪或高等法院管轄第一審案件，其
    於本院準備程序進行中，先就被訴事實為有罪之陳述，本院
    認為符合刑事訴訟法第二百七十三條之一之規定，裁定進行
    簡式審判程序，先予敘明。
二、上述事實，業經被告辛○○於本院審理時坦白承認，核與共
    犯葉國書供述夥同被告竊盜ＬＢ─一二三八號車牌二面、被
    害人戊○○供述上址住宅內財物遭竊、被害人庚○○、丙○○、劉錦春之配偶癸○○○、乙○○、丁○○、壬○○分別
    供述汽車或車牌遭竊、證人曾秋文證述在上址「寶林寺」發
    現被告，並記下被告駕駛之汽車車號向管區派出所報備等情
    節大致相符，並有新竹縣警察局新埔分局東安派出所電腦資
    料查詢紀錄簿、車籍作業系統查詢認可資料各一紙、車輛竊
    盜資料個別查詢報表三紙、被害人戊○○、庚○○、癸○○○、乙○○、丁○○、壬○○出具之贓物認領保管單共六紙
    及警方查獲本案後拍攝之相片共二十八張在卷可資佐證，足
    見被告之自白與事實相符可以採信，事證明確，被告收受贓
    物及竊盜等犯行均堪認定。
三、按刑法第三百二十一條第一項第三款之攜帶兇器竊盜罪，係
    以行為人攜帶兇器竊盜為加重條件，此所謂兇器，其種類並
    無限制，凡客觀上足對人之生命、身體構成威脅，具有危險
    性之兇器均屬之。本件被告持以行竊之扳手，可供撬開汽車
    車門或鬆開螺絲，堪認扳手質地堅硬銳利，持之擊刺，足以
    對人之生命、身體構成威脅，為兇器之一種。故核被告於事
    實一所為，係犯刑法第三百四十九條第一項之收受贓物罪。
    其於事實二（三）、（五）、（六）、（七）所為，係犯刑
    法第三百二十一條第一項第三款之攜帶兇器竊盜既遂罪。其
    於事實二（一）所為，係犯刑法第三百二十一條第一項第一
    款之於夜間侵入住宅竊盜既遂罪。其於事實二（二）所為，
    係犯刑法第三百二十條第一項之普通竊盜既遂罪。其於事實
    二（四）所為，係犯刑法第三百二十條第三項、第一項之普
    通竊盜未遂罪。其於事實二（六）、（七）行竊時，與綽號
    「阿偉」之成年男子及葉國書間，分別有犯意之聯絡及行為
    之分擔，均為共同正犯。聲請簡易判決處刑書固認為被告於
    事實二（一）部分，係犯刑法第三百二十條第一項之普通竊
    盜既遂罪，然此部分業經蒞庭檢察官當庭更正應成立刑法第
    三百二十一條第一項第一款之於夜間侵入住宅竊盜既遂罪，
    本院自應逕依檢察官更正後之法條予以審理。其先後七次竊
    盜之行為，時間緊接，觸犯基本構成要件相同之罪名，顯係
    基於概括犯意反覆為之，為連續犯，應從一情節較重之攜帶
    兇　器竊盜既遂罪處斷，並加重其刑。聲請簡易判決處刑意
    旨雖僅敘及被告於事實二（一）之竊盜行為，然被告其餘竊
    盜之犯行，與已起訴部分有連續犯之裁判上一罪關係，已如
    前述，本院自可逕予裁判。其所犯上開二罪，犯意各別，行
    為不同，應予分別論罪，合併處罰。其曾於九十一年間因違
    反毒品危害防制條例案件，經本院於九十一年九月三十日判
    處有期徒刑七月、六月，定應執行有期徒刑一年確定，於九
    十二年九月五日入監執行，於九十三年八月二十七日縮短刑
    期執行完畢，有臺灣新竹地方法院檢察署刑案資料查註紀錄
    表及臺灣高等法院被告全國前案紀錄表各一份在卷可供參考
    ，其受有期徒刑之執行完畢後，五年之內再犯有期徒刑以上
    刑之上開二罪，均為累犯，均應依法加重其刑，其所犯攜帶
    兇器竊盜部分併遞加重之。爰審酌被告曾有違反麻醉藥品管
    理條例、違反毒品危害防制條例及竊盜等前科之素行、因欠
    缺交通工具及生活用品而收受贓車及竊盜汽車與財物之犯罪
    動機與目的、收受贓車增加被害人追贓之困難；攜帶兇器行
    竊之手段危害性較大，侵入住宅行竊部分更因此減低被害人
    對於住處之安全感，使被害人不時處於恐懼之狀況、所竊得
    財物價值非少及坦認犯行之犯罪後態度等一切情狀，分別量
    處如主文所示之刑，並定其應執行之刑。至其於事實二（一
    ）竊盜為警查獲後，扣案之鑰匙一支，係收受贓車時，自綽
    號「阿凱」之男子處取得，非被告所有之物。另扣案之電鑽
    一把、螺絲扳手、銼刀各一支、電線剪桿、電線剪、鉗子各
    二支、螺絲釭十四支，雖均為被告所有之物，然與本件竊盜
    犯行無關；其於事實二（七）竊盜為警查獲後，扣案之銼刀
    、扳手、鑰匙各一支，均係車號ＪＫ─○五七七號自用小客
    車上之物品，均非被告所有之物，分別經被告供陳明確，均
    不併予宣告沒收。又被告於事實二（二）、（三）、（五）
    、（六）持以行竊所用之鐵片、扳手及磨尖六角扳手等物，
    分別為被告或共犯「阿偉」所有之物，業經被告供明在卷，
    然該等物品均未扣案，亦無證據證明現尚存在，為避免執行
    困難，亦不併予宣告沒收。
據上論斷，應依刑事訴訟法第四百五十二條、第二百七十三條之
一、第二百九十九條第一項前段，刑法第二十八條、第五十六條
、第三百二十一條第一項第三款、第三百四十九條第一項、第四
十七條、第五十一條第五款，罰金罰鍰提高標準條例第一條前段
，判決如主文。
本案經檢察官傅伊君到庭執行職務。
中　　華　　民　　國　九十四　年　　九　　月　十六　日
                  刑事第六庭    法　官　林昌義
以上正本證明與原本無異。
如不服本判決，應於判決送達後10日內向本院提出上訴狀 (應附
繕本 )，上訴於臺灣高等法院。
中　　華　　民　　國　九十四　年　　九　　月　十六　日
                                書記官  江靜玲
附錄本案論罪科刑法條全文：
刑法第三百二十一條：
犯竊盜罪而有左列情形之一者，處六月以上、五年以下有期徒刑
：
一  於夜間侵入住宅或有人居住之建築物、船艦或隱匿其內而犯
　　之者。
二  毀越門扇、牆垣或其他安全設備而犯之者。
三  攜帶兇器而犯之者。
四  結夥三人以上而犯之者。
五  乘火災、水災或其他災害之際而犯之者。
六  在車站或埠頭而犯之者。
前項之未遂犯罰之。
刑法第三百四十九條第一項
收受贓物者，處三年以下有期徒刑、拘役或五百元以下罰金。
